臺灣板橋地方法院刑事判決　　　　　　　 96年度訴字第937號
公　訴　人　臺灣板橋地方法院檢察署檢察官
被　　　告　甲○○
　　　　　　　　　（現另案於臺灣宜蘭監獄執行中，暫寄臺灣
上列被告因違反毒品危害防制條例案件，經檢察官提起公訴（95
年度毒偵字第8274號）暨臺灣宜蘭地方法院檢察署移送併案（96
年度毒偵字第153 號），嗣因被告於本院準備程序中就被訴事實
為有罪之陳述，本院告知被告簡式審判程序之旨，並聽取當事人
之意見後，由本院合議庭裁定改由受命法官獨任依簡式審判程序
進行，判決如下：
    主  文
甲○○施用第一級毒品，處有期徒刑捌月。
    事  實
一、甲○○前於民國93年間，因施用毒品案件，經本院以93年度
    毒聲字第766 號裁定送勒戒處所觀察、勒戒後，認有繼續施
    用毒品之傾向，經本院以93年度毒聲字第954 號裁定令入戒
    治處所施以強制戒治，經強制戒治滿6 個月，認無繼續戒治
    之必要，於94年9 月14日執行完畢出所，並由臺灣板橋地方
    法院檢察署檢察官於94年2 月15日以94年度戒毒偵字第62號
    不起訴處分確定。又於94年間，因竊盜案件，經本院以94年
    度簡字第2783號判處有期徒刑4 月確定，雖先於95年4 月26
    日易科罰金；惟其於94年間，再因施用第一、二級毒品案件
    ，經本院以95年度訴緝字第86號各判處有期徒刑8 月、3 月
    ，並定應執行有期徒刑10月。而上開三罪名，嗣經本院以95
    年度聲字第2158號裁定更定其應執行有期徒刑1 年1 月確定
    ，故尚未執行完畢（於本案未構成累犯）。詎仍未戒除毒癮
    ，猶於上開強制戒治執行完畢釋放後5 年內，復基於施用第
    一級毒品海洛因之犯意，於95年11月14日某時，在臺北市○
    ○區○○街2 段21巷35號2 樓之3 住處（起訴書略載為於同
    日接受採尿時起回溯前26小時內某時，在不詳地點），以將
　　海洛因摻水置入注射針筒內注射之方式，施用第一級毒品海
　　洛因1 次。嗣甲○○另因毒品危害防制條例案件遭通緝，而
    經臺北市政府警察局士林分局偵查隊警員於同日（14日）10
　　時許逮捕到案，經其同意採尿送驗，又因其係臺北縣政府警
  　察局板橋分局通報為行方不明列管毒品調驗人口，遂於翌日
    （15日）9 時7 分許，再次經警採集其採尿送驗，結果均呈
    鴉片類陽性反應，始知上情。
二、案經臺北市政府警察局士林分局報告臺灣板橋地方法院檢察
    署檢察官偵查起訴暨臺灣宜蘭地方法院檢察署檢察官移送併
    案。
    理  由
壹、程序方面：
    查本件被告甲○○所犯並非死刑、無期徒刑、最輕本刑為三
　　年以上有徒刑之罪或高等法院管轄第一審案件，而其於準備
　  程序進行中，被告先就被訴事實為有罪之陳述，經法官告知
    簡式審判程序之旨，並聽取公訴人及被告之意見後，本院認
    適宜改依簡式審判程序進行，爰依刑事訴訟法第273 條之1
    第1 項、第284 條之1 規定，由本院合議庭以裁定由受命法
　  官獨任進行簡式審判程序，合先敘明。
貳、實體方面：
一、上揭事實，業據被告甲○○於本院審理時坦承不諱。又被告
    為警查獲時所採其尿液送驗結果，係呈嗎啡陽性反應，此有
    臺北市政府警察局偵辦毒品案件尿液檢體委驗單（檢體編號
    ：000535）、台灣尖端先進生技醫藥股份有限公司於95年11
    月22日出具之濫用藥物檢驗報告（報告序號：士林－8） 、
    臺北市政府警察局士林分局採驗尿液通知書、應受尿液採驗
    人尿液檢體採集送驗紀錄表（檢體編號：WＺ00000000000）
    、台灣檢驗科技股份有限公司濫用藥物尿液檢驗報告（報告
    編號：CH/2006/B1107） 各1 份在卷可稽。又按海洛因經注
    射或吸入人體後，約百分之八十於24小時內自尿中排出，一
    般而言，尿液中能否驗出嗎啡陽性反應與其投與量、投與途
    徑、採尿時間、個人體質及檢測方法之靈敏度有關，國外曾
  　有文獻報導注射6 毫克之海洛因鹽酸鹽，其代謝物嗎啡之平
    均可檢出時限約為26小時，業經行政院衛生署藥物食品檢驗
    局於81年9 月8 日以藥檢壹字第8114885 號函述綦詳。被告
    之任意性自白核與事實相符，足堪採信。又查，被告前於93
    年間，因施用毒品案件，經本院以93年度毒聲字第766 號裁
　　定送勒戒處所觀察、勒戒後，認有繼續施用毒品之傾向，經
  　本院以93年度毒聲字第954 號裁定令入戒治處所施以強制戒
    治，經強制戒治滿6 個月，認無繼續戒治之必要，於94年9
    月14 日 執行完畢出所，並由臺灣板橋地方法院檢察署檢察
    官於94年2 月15日以94年度戒毒偵字第62號不起訴處分確定
    ，此有臺灣高等法院被告前案紀錄表及該不起訴處分書各1
    份在卷可稽。綜上所述，足認被告前經強制戒治執行完畢釋
    放後，五年內再犯本件施用第一級毒品犯行。本案事證明確
    ，被告犯行堪以認定，應依法論科。
二、查海洛因屬於毒品危害防制條例第2 條第2 項第1 款所規定
    之第一級毒品，核被告所為，係犯毒品危害防制條例第10條
    第1 項之施用第一級毒品罪。被告施用前持有第一級毒品之
    低度行為，為進而施用之高度行為所吸收，不另論罪。審酌
    被告有施用毒品前科，素行非佳，且被告前曾經強制戒治完
    畢，竟再為本件施用毒品犯行，顯見其不思悔改，自制力亦
    顯不佳，惟另考量被告於犯後已坦承犯行，而其施用毒品行
  　為於本質上係屬自我戕害行為，反社會性之程度應屬較低等
    一切情狀，量處如主文所示之刑，以資懲儆。
三、至於臺灣宜蘭地方法院檢察署檢察官以96年度毒偵字第153
    號移送併案之被告施用第一級毒品犯行，與本案起訴並論罪
    科刑部分，係屬同一事實，本院自應併予審究，附此敘明。
據上論斷，應依刑事訴訟法第273 條之1 第1 項、第299 條第1
項前段，毒品危害防制條例第10條第1 項，判決如主文。
本案經檢察官鄧媛到庭執行職務。
中　　華　　民　　國　　96　　年　　5 　　月　　10　　日
                  刑事第十二庭法  官  林淑婷
以上判決正本證明與原本無異。
如不服本判決，應於送達後十日內，向本院提出上訴狀。
                              書記官  林金良
中　　華　　民　　國　　96　　年　　5 　　月　　10　　日
附錄本案論罪科刑法條全文：
毒品危害防制條例第十條
施用第一級毒品者，處六月以上五年以下有期徒刑。
施用第二級毒品者，處三年以下有期徒刑。
